# 请教陈老师：关于租赁

提问人：gotoschool_ 时间：2023-02-04 18:03:12
请教陈老师：
在路边租摩拜单车属于租赁吗？感觉是满足租赁三要素的呀。个人觉得属于一项服务，但不知道为什么，谢谢陈老师。

回答人：chenyiwei
国际财务报告准则解释委员会（IFRIC）在 2022 年 11 月的会议上讨论了供应商拥有特定替代权时，如何评估合同是否包含适用IFRS 16的租赁的问题，并认为IFRS 16中的原则和要求提供了充分的基础，决定不在工作计划中增加准则制定项目。
参考：https://mp.weixin.qq.com/s/7X7nvX7JuAhIwX3m3kVjiw。